【裁判字號】    95,交訴,42
【裁判日期】    950721
【裁判案由】    公共危險等
【裁判全文】
臺灣臺北地方法院刑事判決              95年度交訴字第42號
公  訴  人  臺灣臺北地方法院檢察署檢察官
被      告  甲○○
上列被告因公共危險等案件，經檢察官提起公訴（95年度偵字第
5574號），本院改依簡式審判程序審理，茲判決如下：
    主  文
甲○○服用酒類，不能安全駕駛動力交通工具而駕駛，處有期徒
刑參月，如易科罰金，以參佰元（即新臺幣玖佰元）折算壹日。
又駕駛動力交通工具肇事，致人受傷而逃逸，處有期徒刑陸月，
如易科罰金，以參佰元（即新臺幣玖佰元）折算壹日。應執行有
期徒刑柒月，如易科罰金，以參佰元（即新臺幣玖佰元）折算壹
日。緩刑參年。
被訴過失傷害部分公訴不受理。
    事實及理由
一本件犯罪事實、證據、理由及適用法條，均引用檢察官起訴書
  之記載（如附件）。
二本院審酌被告前曾雖同因酒醉駕車，遭本院以九十二年北交簡
  字第七一○號判決判處罰金二萬八千元，惟行為後儘速賠償告
  訴人乙○○，與其達成和解，且於本院審理時坦承犯行等一切
  情狀，量處如主文所示之刑，並分別諭知易科罰金之折算標準
  ，及定應執行之刑（新舊法之比較均詳如後述）。又被告前未
  曾受有期徒刑以上刑之宣告，有臺灣高等法院被告全國前案紀
  錄表一份存卷可證，經此起訴審判，應無再犯之虞，本院認為
  對其科處之刑，以暫不執行為適當，併為緩刑三年之諭知，以
  啟自新。
三告訴乃論之罪，告訴人於第一審辯論終結前得撤回其告訴；告
  訴經撤回者，應知不受理之判決，刑事訴訟法第二百三十八第
  一項、第三百零三條第三款分別定有明文。又刑法第二百八十
  四條第一項過失傷害罪，依同法第二百八十七條規定，須告訴
  乃論。本件告訴人乙○○於本院言詞辯論終結前，即九十五年
  六月三十日以書狀撤回傷害告訴，有卷附撤回告訴狀及和解書
  各一份可證，參照前述說明，被告被訴過失傷害部分自應為不
  受理之諭知。
四新舊法適用：被告甲○○行為後，刑法已於九十四年一月七日
  修正公布，九十五年七月一日施行，修正後第二條第一項規定
  ：「行為後法律有變更者，適用行為時之法律。但行為後之法
  律有利於行為人者，適用最有利於行為人之法律。」改採從舊
  從輕原則。
(一)易科罰金之折算標準：被告行為時之刑法第四十一條第一項前
  段規定：「犯最重本刑為五年以下有期徒刑以下之刑之罪，而
  受六個月以下有期徒刑或拘役之宣告，因身體、教育、職業、
  家庭之關係或其他正當事由，執行顯有困難者，得以一元以上
  三元以下折算一日，易科罰金。」被告行為時之易科罰金折算
  標準，依修正前罰金罰鍰提高標準條例第二條前段（現已刪除
  ）規定，係就其原定數額提高為一百倍折算一日，則本件被告
  行為時之易科罰金折算標準，應以銀元一百元至三百元折算一
  日，經折算為新臺幣後，應以新臺幣三百元至九百元折算為一
  日。惟修正後之刑法第四十一條第一項前段規定：「犯最重本
  刑為五年以下有期徒刑以下之刑之罪，而受六個月以下有期徒
  刑或拘役之宣告者，得以新臺幣一千元、二千元或三千元折算
  一日，易科罰金。」，依修正後之刑法第二條第一項規定比較
  修正前後易科罰金折算標準，以舊法較有利被告，參照前述刑
  事庭會議決議，自應適用行為時法（即舊法）定其折算標準。
(二)定應執行刑：
(1)被告行為時之刑法第四十一條第二項規定：「併合處罰之數罪
  ，均有前項情形，其應執行之刑逾六月者，亦同。」惟修正後
  之該條項則規定：「前項規定於數罪併罰，其應執行之刑未逾
  六月者，亦適用之。」易言之，依修正前之第四十一條第二項
  規定，就併合處罰之數罪所定應執行刑縱使逾六月，倘均符合
  得易科罰金之規定，仍可易科罰金以代刑之執行，而依修正後
  之第四十一條第二項則不得易科罰金。惟九十四年二月二日修
  正之刑法施行法第三條之一第三項規定：「於九十四年一月七
  日刑法修正施行前犯併合處罰數罪中之一罪，且該數罪均符合
  第四十一條第一項得易科罰金之規定者，適用九十年一月四日
  修正之刑法第四十一條第二項規定。」被告本件酒醉駕車及肇
  事逃逸二罪，經本院分別判處有期徒刑三月及六月，定應執行
  刑為有期徒刑七月，參照前述刑法施行法第三條之一第三項規
  定，應適用修正前刑法第四十一條第二項規定，而得易科罰金
  。
(2)被告行為時之刑法第五十一條第五款規定：數罪併罰，宣告多
  數有期徒刑者，於各刑中之最長期以上，各刑合併之刑期以下
  ，定其刑期。但不得逾二十年。惟修正後該款則規定：數罪併
  罰，宣告多數有期徒刑者，於各刑中之最長期以上，各刑合併
  之刑期以下，定其刑期。但不得逾三十年。」本院就本件應執
  行之刑定為有期徒刑七月，不論依修正前或修正後之刑法第五
  十一條第五款，均未逾最高刑度，對被告而言並無有利或不利
  之情形，自不生新舊法比較之問題，應逕依修正後刑法第二條
  第一項之規定，適用修正前刑法第五十一條第五款。
(三)緩刑：被告行為時之刑法第七十四條規定，得為緩刑宣告之情
  形有以下二種：(1)未曾受有期徒刑以上刑之宣告者。(2)前受有
  期徒刑以上刑之宣告，執行完畢或赦免後，五年以內未曾受有
  期徒刑以上刑之宣告者。修正後之刑法第七十四條第一項則規
  定：(1)未曾因故意犯罪受有期徒刑以上刑之宣告者。(2)前因故
  意犯罪受有期徒刑以上刑之宣告，執行完畢或赦免後，五年以
  內未曾因故意犯罪受有期徒刑以上刑之宣告者。本件被告前未
  曾受有期徒刑以上刑之宣告，有臺灣高等法院被告前案紀錄表
  在卷可稽，不論依修正前後刑法第七十四條規定，均得宣告緩
  刑，對被告而言並無有利或不利之情形，自不生新舊法比較之
  問題，應依修正後刑法第二條第一項之規定，適用修正前刑法
  第七十四條第一款，併為緩刑三年之諭知，以啟自新。
五本件被告所犯為死刑、無期徒刑、最輕本刑三年以上有期徒刑
  以外之罪，亦非高等法院管轄第一審之案件，其於本院行準備
  程序時並就被訴事實為有罪之陳述，經聽取檢察官及被告之意
  見後，依刑事訴訟法第二百七十三條之一第一項之規定，由本
  院合議庭裁定本件改依簡式審判程序，並由受命法官獨任進行
  審理。
六適用之法條：刑事訴訟法第二百七十三條之一第一項、第二百
  九十九條第一項前段、第三百零三條第三款、第三百十條之二
  、第四百五十四條第二項，刑法第一百八十五條之三、第一百
  八十五條之四、第五十條、修正前刑法第五十一條第五款、第
  四十一條第一項前段、第二項、第七十四條第一款，罰金罰鍰
  提高標準條例第一條前段、修正前罰金罰鍰提高標準條例第二
  條，現行法規所定貨幣單位折算新臺幣條例第二條。
本案經檢察官李鴻維到庭執行職務
中    華    民    國    95    年    7     月    21    日
                  刑事第十五庭  法  官  邱蓮華
上正本證明與原本無異。
如不服本判決，應於判決送達後10日內，向本院提出上訴狀。
                                書記官  王黎輝
中    華    民    國    95    年    7     月    21    日
附件
臺灣臺北地方法院檢察署檢察官起訴書
                                       95年度偵字第5574號
    被      告  甲○○  男  28歲（民國○○年○○月○日生）
                        住臺北市中山區○○○路162巷5號3
                          樓
                        國民身分證統一編號：Ｚ000000000號
上列被告因公共危險等案件，業經偵查終結，認為應提起公訴，
茲將犯罪事實及證據並所犯法條分敘如下：
             犯罪事實
一、甲○○於民國95年2月23日凌晨0時30分許起，在台北市○○
    ○路○段某PUB內，與友人飲用啤酒，於凌晨1時30分許飲畢
    後，於已達不能安全駕駛動力交通工具之情況下，明知汽車
    駕駛人在飲酒後呼氣酒精濃度超過每公升0.25毫克以上者，
    不得駕車，而依當時情況，亦無不能注意之情事，竟仍疏於
    注意，而於該日凌晨2時10分許，即駕駛車號9776-EC號自用
    小客車離去，欲前往新莊市。嗣於該日凌晨2時32分許，其
    駕車行經台北市○○○路○段、大安路口時，因貿然行駛而
    撞及斯時適駕駛車號LEP-857號之重型機車之乙○○，導致
    乙○○受有尾椎挫傷、左腿瘀傷等傷害。詎料甲○○明知其
    已駕車肇事致人受傷，竟未留置現場協助處理事故，而逕自
    駕車逃逸，然旋即被巡邏員警發現後攔下，並測得其呼氣酒
    精濃度已高達每公升0.77毫克。
二、過失傷害部分，案經乙○○訴由台北市政府警察局大安分局
    報告偵辦，至公共危險部分，案經台北市政府警察局大安分
    局報告偵辦。
            證據並所犯法條
一、證據方法與待證事實：
（一）被告甲○○之供述。
      待證事實：被告酒後駕車且發生車禍，暨車禍後並未下車
                察看卻逕自離去現場之犯罪事實。
（二）告訴人乙○○之指訴。
      待證事實：被告與告訴人發生上開車禍，且車禍後被告並
      未下車察看卻逕自離去現場之犯罪事實。
（三）證人鍾桂煌警員之證述。
      待證事實：被告與告訴人發生上開車禍後並未下車察看卻
      逕自離去現場之犯罪事實。
（四）台北市立聯合醫院診斷證明書。
      待證事實：告訴人經上開車禍後受傷。
（五）呼氣酒精濃度測試單。
      待證事實：被告確有飲酒。
（六）道路交通事故現場圖。
      待證事實：被告與告訴人確有發生上開車禍。
二、核被告所為，係犯刑法第185條之3之罪嫌、第185條之4之罪
    嫌，及同法第284條第1項前段之罪嫌。被告所犯上開3罪，
    罪名有異，犯意各別，請分論併罰之。
三、依刑事訴訟法第251條第1項提起公訴。
       此    致
臺灣臺北地方法院
中    華    民    國    95    年    4    月      6    日
                               檢  察  官   彭  聖  斐
附錄本案所犯法條全文
中華民國刑法第185條之3
服用毒品、麻醉藥品、酒類或其他相類之物，不能安全駕駛動力
交通工具而駕駛者，處1年以下有期徒刑、拘役或3萬元以下罰金
。
中華民國刑法第185條之4
駕駛動力交通工具肇事，致人死傷而逃逸者，處6月以上5年以下
有期徒刑。
中華民國刑法第284條
(過失傷害罪)
因過失傷害人者，處6月以下有期徒刑、拘役或500元以下罰金，
致重傷者，處1年以下有期徒刑、拘役或500元以下罰金。
從事業務之人，因業務上之過失傷害人者，處1年以下有期徒刑
、拘役或1千元以下罰金，致重傷者，處3年以下有期徒刑、拘役
或2千元以下罰金。


司法院資訊處製作；財團法人民間司法改革基金會備份。
